# 资产证券化自行认购部分

提问人：kenlove620 时间：2019-02-27 09:19:23
请问一下陈版，公司以自己的应收账款 5 亿做资产证券化（上市可以交易），我们认定为不出表的，确认长期借款，优先级里也有最后 5000 万是由公司自行认购
问题是，我公司的报表里，自行认购的这部分，是确认可供出售金融资产比较好呢，还是直接和长期借款相抵呢（长借确认 4.5 亿）？如果相抵的话，之后 5000 万万一找到投资者卖出去了，在卖出去的时候再确认 5000 万长借？
认购部分的利息（投资收益）和本身长期借款的利息支出，虽然现金上是要两边分别收取和支付的，但利润表里是不是也可以抵消列示呢？

回答人：chenyiwei
自行认购部分在个别报表层面应单独确认为金融资产，不与借款相抵，因为不满足《企业会计准则第 37 号——金融工具列报》第五章规定的金融资产、金融负债抵销列报条件。这两者不可能是净额结算的，既无法定或合同的抵销权利，也无净额结算的计划。
同理，认购部分的利息收入和长期借款的利息支出，在个别报表层面也是不能相抵的。

提问人：kenlove620 时间：2019-03-02 15:43:12
那如果还有自行认购的劣后级的话，也是一样的吗？

回答人：chenyiwei
是。如果自行认购的劣后级占劣后级总额的比例较大，则很可能需将该 SPV纳入合并报表范围。